# 业绩承诺之业绩承诺补偿方账务处理。

提问人：leonking333 时间：2023-05-23 11:59:02
2020 年 2 月某上市公司（以下简称A公司）以发行股份购买资产的方式向B公司购买其持有C公司的50%股权，A、B、C均受D公司控股。自收购日起，B公司承诺C公司2020/2021/2022年净利润合计达 1000 万元。截至2022.12.31，C公司实际完成净利润为 800 万元，未达到业绩承诺要求，B公司优先以其基于本次交易取得的上市公司股份进行补偿，不足部分由乙方以现金方式补偿。根据双方的协议，业绩补偿期限期末应补偿金额=（截至业绩补偿期限期末累积承诺净利润数额-截至业绩补偿期限期末累积实现净利润数额）/业绩补偿期限内各年的承诺净利润数额总和*标的资产的交易作价。业绩补偿期限期末应补偿股份数量=业绩补偿期限期末应补偿金额/本次发行的发行价格。A公司以人民币 1 元的总价定向回购应补偿股份，并予以注销。
2020 年B公司将其取得A公司股份（占股本5%）计入可供出售金融资产（后因执行新金融工具准则）将其转入了其他权益工具投资。
请问对于B公司未完成承诺事项，导致需要进行业绩补偿，根据上述情况，B公司个别报表如何进行账务处理，D公司合并报表如何进行账务处理。

回答人：chenyiwei
本案例中B大概率不控制C，所以B的个别报表和合并报表层面对业绩补偿的处理原则一致。
虽然A、B、C均受D公司控股（处于同一控制下），但此处讨论的是出售方（B）就业绩补偿的处理，这一点与A作为同一控制下相关交易的处理原则并不对称。B应将其承担的业绩补偿义务作为一项以公允价值计量且其变动计入损益的金融负债进行处理。初始计量金额作为对处置日确认的C公司50%股权处置收益的调整。后续三年内每年末根据C的实际业绩完成情况和修正后的剩余业绩承诺其内盈利预测，重新测算该项金融负债的公允价值，并确认公允价值变动损益。
后续确定了需补偿的A公司股份数量时，按照金融资产终止确认处理。由于B公司对其所持A公司股份确认为其他权益工具投资，故按照回购价款（如有）加上上述金融负债于回购日的余额，减去被回购的其他权益工具投资账面价值后的差额，调整留存收益。